【裁判字號】    98,裁,2854
【裁判日期】    981126
【裁判案由】    營業稅及稅捐稽徵法
【裁判全文】
最  高  行  政  法  院  裁  定
                                      98年度裁字第2854號
聲  請  人  甲○○
代  表  人  乙○○
訴訟代理人  林昇平
            李佳華
上列聲請人因與相對人財政部臺灣省北區國稅局間營業稅及稅捐
稽徵法事件，對於中華民國98年5月21日本院98年度裁字第1262
號裁定，聲請再審，本院裁定如下：
    主  文
再審之聲請駁回。
再審訴訟費用由聲請人負擔。
    理  由
一、按對於終審法院之裁定有所不服，除合於法定再審原因得聲
    請再審外，不容以其他之方法聲明不服，故不服終審法院之
    裁定而未以聲請再審之程序為之者，仍應視其為再審之聲請
    ，而依聲請再審程序調查裁判。本件聲請人提出行政訴訟再
    審狀對於本院確定裁定聲明不服，依上說明，仍應視其為再
    審之聲請，而依聲請再審程序調查裁判。次按聲請人聲請再
    審，應依行政訴訟法第283條準用第277條第1項第4款之規定
    表明再審理由，此為必須具備之程式。所謂表明再審理由，
    必須指明確定裁定有如何合於再審事由之具體情事，始為相
    當。倘僅泛言有何條款之再審事由，而無具體情事者，尚難
    謂已合法表明再審理由。如未表明再審理由，法院無庸命其
    補正。
二、聲請人營業稅及稅捐稽徵法事件，循序經提起行政訴訟，為
    臺北高等行政法院（下稱原審法院）97年度訴字第2048號判
    決（下稱原判決）駁回，聲請人不服，提起上訴，經本院98
    年度裁字第1262號裁定（下稱原確定裁定）以其對原判決有
    如何違背法令尚難認有具體指摘，認其上訴不合法予以駁回
    。聲請人不服，本於行政訴訟法第273條第1項第1款、第14
    款所定事由，對原確定裁定聲請再審，聲請意旨略以：聲請
    人因相對人之追溯處分，未能在前行政程序主張租賃關係新
    證據「二聯式收銀機統一發票存根聯」之存在，並無重大過
    失，且聲請人未將買賣關係「二聯式收銀機統一發票存根聯
    」轉換為租賃關係，為一新證據。相對人以推估方式計算漏
    開租金金額，有違證據法則。相對人以財政部77年4月2日台
    財稅字第761126555號函釋作為本件罰緩處分之依據，惟財
    政部98年3月19日台財稅字第09804521880號函已廢止前函。
    原判決認聲請人所主張其他具有相當於行政訴訟法所定再審
    事由且足以影響行政處分者，亦僅得依行政訴訟法有關規定
    提起再審之訴，不得逕依行政程序法第128條規定申請撤銷
    、廢止或變更原處分，逾越法律規定，限制聲請人之訴訟權
    云云。核其理由，並未就原確定裁定以其未具體表明原判決
    有如何之違背法令，認其上訴不合法予以駁回，究有如何合
    於法定再審事由之具體情事，有所指及，揆諸首開說明，本
    件再審之聲請為不合法，應予駁回。至聲請人對原判決提起
    再審之訴部分，本院則另為移送之裁定，附此敘明。
三、據上論結，本件聲請為不合法。依行政訴訟法第283條、第
    278條第1項、第104條、民事訴訟法第95條、第78條，裁定
    如主文。
中    華    民    國    98    年    11    月    26    日
                    最高行政法院第一庭
                        審判長法官  鄭  淑  貞
                              法官  劉  介  中
                              法官  楊  惠  欽
                              法官  王  碧  芳
                              法官  胡  方  新
以  上  正  本  證  明  與  原  本  無  異
中    華    民    國    98    年    11    月    27    日
                              書記官  郭  育  玎


司法院資訊處製作；財團法人民間司法改革基金會備份。
